【裁判字號】    89,易,991
【裁判日期】    890807
【裁判案由】    違反商標法
【裁判全文】
臺灣臺北地方法院刑事判決                          八十九年度易字第九九一號
    公  訴  人  臺灣臺北地方法院檢察署檢察官
    被      告  甲○○
右列被告因違反商標法案件，經檢察官提起公訴（八十九年度偵字第四一○七號），
本院判決如左：
    主  文
甲○○連續明知為於同一商品，使用相同於他人註冊商標之圖樣之商品而販賣，處有
期徒刑肆月，如易科罰金，以佰元折算壹日。緩刑貳年。
扣案之仿冒手機外殼參拾玖支均沒收。
    事  實
一、甲○○係設於台北市○○○路一二九號第六櫃負責人，明知「HELLO KITTY 及圖
    」，係日商三麗鷗股份有限公司（以下簡稱三麗鷗公司），依法向我國經濟部中
    央標準局申請註明取得第一五八一五九號之商標專用權，核准使用於各種無線電
    機器材、通訊器材其零件暨其他應屬於本類之一切商品，核准期間均自民國（下
    同）七十年八月十六日起至九十年八月十五日止，竟意圖營利，自八十八年十月
    間起，連續向某不詳姓名之人以每支新台幣（下同）一百元至一百五十元不等價
    格販入擅自使用上開商標圖樣於同一商品之各式手機外殼，陳列於其所經營之商
    店，再以每支二百五十元不等之價格販售與不特定人，侵害三麗鷗公司之商標專
    用權。嗣於八十九年一月三日，在其所經營之商店為警當場查獲，並扣有使用上
    開商標之手機外殼三十九支。
二、案經日商三麗鷗股份有限公司代表人信太郎訴由台北市政府警察局報告台灣台北
    地方法院檢察署檢察官偵查起訴。
    理  由
一、訊據被告甲○○已直承有於右揭時、地販賣上開商標圖樣之各式鐘錶之事實，惟
    辯稱：系爭商品不知是仿冒商標云云，然查，右揭犯罪事實，業據告訴人日商三
    麗鷗股份有限公司告訴代理人郭家君律師到庭指訴綦詳，並有標示上開商標圖樣
    之手機外殼三十九支扣案可稽。且「HELLO KITTY及圖」，確係日商三麗鷗股份
    有限公司依法向我國經濟部中央標準局申請註冊取得第一五八一五九號之商標專
    用權，核准使用於各種無線電機器材、通訊器材其零件暨其他應屬於本類之一切
    商品，核准期間均自七十年八月十六日起至九十年八月十五日止，亦有經濟部中
    央標準局商標註冊證一份附卷足憑。況「HELLO KITTY及圖」商標，既自七十年
    間起即在國內登記註冊，並廣見於各媒體廣告，顯為大眾所共知之知名商標至明
    ，被告豈有不知系爭圖樣業經他人註冊登記之商標之理。是被告空言否認，要屬
    卸責之詞，不足採信。本件事證明確，被告犯行洵堪認定。
二、核被告所為，係違反商標法第六十三條之販賣仿冒商標商品罪，其先後多次犯行
    ，時間緊接，所犯構成要件相同之罪名，顯係基於概括犯意為之，為連續犯，應
    依刑法第五十六條規定以一罪論，並加重其刑。爰審酌被告犯罪之動機、目的、
    手段、素行、其販賣仿冒商品影響真正商標權所表彰之品質及商譽，並造成之營
    業損失及妨礙社會交易秩序、犯罪後之態度良好且與告訴人達成和解，有和解書
    在卷可稽等一切情狀，量處如主文所示之刑，並諭知易科罰金之折算標準，以示
    懲儆。又被告並無前科，有台灣高等法院檢察署刑案紀錄簡覆表可稽，經此教訊
    應知警惕而無再犯之虞，本院認所宣告之刑暫無執行之必要，爰併諭知緩刑二年
    ，以啟自新。
三、扣案之仿冒手機外殼三十九支，應依商標法第六十四條規定宣告沒收。
四、據上論斷，應依刑事訴訟法第二百九十九條第一項前段，商標法第六十三條、第
    六十四條，刑法第十一條前段、第五十六條、第四十一條、第七十四條第一款，
    罰金罰鍰提高標準條例第二條，判決如主文。
中      華      民      國    八十九    年      八      月      七      日
                                      臺灣臺北地方法院智慧財產法庭
                                          法  官  曾  正  龍
右正本證明與原本無異
如不服本判決，應於判決送達後十日內，向本院提出上訴狀。
                                          書記官  林  玲  華
中      華      民      國    八十九    年      九      月      一      日
附錄本案論罪科刑法條全文
商標法第六十三條：
明知為前條商品而販賣者，處一年以下有期徒刑、拘役或科或併科新臺幣五萬元以下
金。


司法院資訊處製作；財團法人民間司法改革基金會備份。
